# 求助陈版，固定资产是否能转存货

提问人：顽主 dd 时间：2018-01-09 15:33:48
企业有一部分存货之前用于出租将其转为固定资产，现在已经收回打算处置，能否再将固定资产转为存货再卖出呢，将处置收益作为经常性损益。

回答人：chenyiwei
一般不可以。固定资产和存货的持有目的不同，已作为固定资产用于对外出租的商品，收回后如果用于对外出售，应作为固定资产处置处理，按净损益列入“资产处置损益”。

提问人：顽主 dd 时间：2018-01-10 10:04:35
谢谢陈老师回复 那么这个处置收益有作为经常性损益的余地吗

回答人：chenyiwei
可能性不大。